Inventaris van de vreemdelingendossiers (jaarblok 2002) van de Immigratie- en Naturalisatiedienst (IND)
Nationaal Archief, Den Haag
IND Vreemdelingendossiers jaarblok 2002
IND 2002
50282002
5193 inventarisnummers; 0,00 meter
Nationaal Archief, Den Haag
Immigratie en Naturalisatie Dienst (IND)
Het archief bevat vreemdelingendossiers uit het jaar 2002
Archiefvorming
Geschiedenis van de archiefvormer
Geschiedenis van het archiefbeheer
Archief is in 2017 overgedragen aan het Nationaal Archief
Inhoud en structuur van het archief
Aanwijzingen voor de gebruiker
Openbaarheidsbeperkingen
Volledig beperkt openbaar (B)
Materiële beperkingen
Het archief kent geen beperkingen voor het raadplegen van stukken als gevolg van slechte materiële staat
Aanvraaginstructie
Openbare archiefstukken kunnen online worden aangevraagd en gereserveerd. U kunt dit ook via de terminals in de studiezaal van het Nationaal Archief doen. Om te kunnen reserveren dient u de volgende stappen te volgen:
U maakt een profiel aan op www.gahetna.nl, en logt vervolgens in
Via de archiefinventaris (alleen de beschrijvingen met rode nummers) selecteert u het gewenste archiefstuk door op de knop 'Reserveren' te klikken
In het volgende scherm geeft u aan op welke dag u het archiefstuk wilt inzien
Indien u zich bevindt in de studiezaal en een tafelnummer heeft ontvangen kunt u dit nummer vermelden. Als u geen tafelnummer heeft kunt u tafelnummer 777 laten staan
Vervolgens bevestigt u uw reservering door deze te versturen.
Verwant materiaal
Beschikbaarheid van kopieën
Inventarisnummers van dit archief zijn niet in kopievorm beschikbaar
Beschrijving van de series en archiefbestanddelen
- B-dossiers
  - 0201024016, 2002; 880000; omslag
    Openbaarheid beperkt tot 01-01-2078
  - 0201026016, 2002; 880001; omslag
  - 0201026046, 2002; 880002; omslag
  - 0201026070, 2002; 880003; omslag
  - 0201026105, 2002; 880004; omslag
  - 0201026113, 2002; 880005; omslag
  - 0201026114, 2002; 880006; omslag
  - 0201028015, 2002; 880007; omslag
  - 0201028017, 2002; 880008; pak
    Nota bene: Bevat cassettebandje(s)
  - 0201028031, 2002; 880009; omslag
  - 0201032033, 2002; 880010; omslag
  - 0201034000, 2002; 880011; omslag
  - 0201034021, 2002; 880012; pak
  - 0201034027, 2002; 880013; omslag
  - 0201034045, 2002; 880014; omslag
  - 0201036007, 2002; 880015; omslag
  - 0201036012, 2002; 880016; omslag
  - 0201036026, 2002; 880017; omslag
  - 0201036028, 2002; 880018; pak
  - 0201036030, 2002; 880019; omslag
  - 0201036032, 2002; 880020; omslag
  - 0201036034, 2002; 880021; omslag
  - 0201036036, 2002; 880022; omslag
  - 0201036039, 2002; 880023; omslag
  - 0201036052, 2002; 880024; omslag
  - 0201036076, 2002; 880025; omslag
  - 0201036087, 2002; 880026; omslag
  - 0201036095, 2002; 880027; omslag
  - 0201036101, 2002; 880028; omslag
  - 0201036104, 2002; 880029; omslag
  - 0201038011, 2002; 880030; omslag
  - 0201038014, 2002; 880031; omslag
  - 0201038029, 2002; 880032; pak
  - 0201038039, 2002; 880033; omslag
  - 0201038042, 2002; 880034; pak
  - 0201042043, 2002; 880035; omslag
  - 0201044020, 2002; 880036; omslag
  - 0201044023, 2002; 880037; omslag
  - 0201044035, 2002; 880038; omslag
  - 0201044048, 2002; 880039; omslag
  - 0201048002, 2002; 880040; omslag
  - 0201048011, 2002; 880041; omslag
  - 0201048017, 2002; 880042; omslag
  - 0201048039, 2002; 880043; omslag
  - 0201048052, 2002; 880044; pak
  - 0201048057, 2002; 880045; omslag
  - 0201048062, 2002; 880046; omslag
  - 0201048065, 2002; 880047; omslag
  - 0201048070, 2002; 880048; omslag
  - 0201048077, 2002; 880049; omslag
  - 0201068026, 2002; 880050; pak
  - 0201072001, 2002; 880051; omslag
  - 0201072003, 2002; 880052; omslag
  - 0201072004, 2002; 880053; omslag
  - 0201072005, 2002; 880054; omslag
  - 0201072006, 2002; 880055; omslag
  - 0201072037, 2002; 880056; omslag
  - 0201072039, 2002; 880057; omslag
  - 0201072053, 2002; 880058; omslag
  - 0201074007, 2002; 880059; omslag
  - 0201074008, 2002; 880060; omslag
  - 0201074009, 2002; 880061; omslag
  - 0201074010, 2002; 880062; omslag
  - 0201074027, 2002; 880063; omslag
  - 0201074030, 2002; 880064; omslag
  - 0201074031, 2002; 880065; omslag
  - 0201074078, 2002; 880066; omslag
  - 0201076024, 2002; 880067; omslag
  - 0201076055, 2002; 880068; omslag
  - 0201076180, 2002; 880069; pak
  - 0201076212, 2002; 880070; omslag
  - 0201078013, 2002; 880071; pak
  - 0201078014, 2002; 880072; omslag
  - 0201078015, 2002; 880073; omslag
  - 0201078016, 2002; 880074; omslag
  - 0201078017, 2002; 880075; omslag
  - 0201078057, 2002; 880076; omslag
  - 0201082006, 2002; 880077; omslag
  - 0201084039, 2002; 880078; omslag
  - 0201084048, 2002; 880079; omslag
  - 0201084055, map 1, 2002; 880080; pak
  - 0201084055, map 2, 2002; 880081; pak
  - 0201084061, 2002; 880082; omslag
  - 0201084080, 2002; 880083; omslag
  - 0201084089, 2002; 880084; omslag
  - 0201086087, 2002; 880085; omslag
  - 0201086119, 2002; 880086; omslag
  - 0201086123, 2002; 880087; omslag
  - 0201086145, 2002; 880088; pak
  - 0201086163, 2002; 880089; omslag
  - 0201086171, 2002; 880090; omslag
  - 0201086182, 2002; 880091; omslag
  - 0201086191, 2002; 880092; omslag
  - 0201088077, 2002; 880093; omslag
  - 0201088081, 2002; 880094; omslag
  - 0201092039, 2002; 880095; omslag
  - 0201094000, 2002; 880096; pak
  - 0201094012, 2002; 880097; omslag
  - 0201094024, 2002; 880098; omslag
  - 0201094057, 2002; 880099; omslag
  - 0201094085, 2002; 880100; omslag
  - 0201094091, 2002; 880101; omslag
  - 0201094108, 2002; 880102; omslag
  - 0201094112, 2002; 880103; omslag
  - 0201094114, 2002; 880104; omslag
  - 0201094119, 2002; 880105; pak
  - 0201094121, 2002; 880106; omslag
  - 0201094136, map 1, 2002; 880107; pak
  - 0201094136, map 2, 2002; 880108; pak
  - 0201094158, 2002; 880109; omslag
  - 0201094173, 2002; 880110; omslag
  - 0201094181, 2002; 880111; omslag
  - 0201094182, 2002; 880112; omslag
  - 0201096006, 2002; 880113; omslag
  - 0201096030, 2002; 880114; omslag
  - 0201096050, 2002; 880115; omslag
  - 0201096052, 2002; 880116; omslag
  - 0201096053, 2002; 880117; omslag
  - 0201096054, 2002; 880118; omslag
  - 0201096063, 2002; 880119; omslag
  - 0201096069, 2002; 880120; omslag
  - 0201096073, 2002; 880121; omslag
  - 0201096075, 2002; 880122; omslag
  - 0201096079, 2002; 880123; omslag
  - 0201096088, 2002; 880124; omslag
  - 0201096091, 2002; 880125; omslag
  - 0201096143, 2002; 880126; omslag
  - 0201096155, 2002; 880127; pak
  - 0201098025, 2002; 880128; omslag
  - 0201098029, 2002; 880129; omslag
  - 0201098032, 2002; 880130; omslag
  - 0201098036, 2002; 880131; omslag
  - 0201098040, 2002; 880132; pak
  - 0201098056, 2002; 880133; omslag
  - 0201098063, 2002; 880134; omslag
  - 0201104002, 2002; 880135; omslag
  - 0201104025, 2002; 880136; omslag
  - 0201104029, 2002; 880137; omslag
  - 0201104031, 2002; 880138; omslag
  - 0201104032, 2002; 880139; omslag
  - 0201104034, 2002; 880140; omslag
  - 0201104036, 2002; 880141; omslag
  - 0201104041, 2002; 880142; omslag
  - 0201104047, 2002; 880143; omslag
  - 0201104053, 2002; 880144; omslag
  - 0201104058, 2002; 880145; omslag
  - 0201104066, 2002; 880146; pak
  - 0201104068, 2002; 880147; pak
  - 0201104078, 2002; 880148; omslag
  - 0201104082, 2002; 880149; omslag
  - 0201104085, 2002; 880150; omslag
  - 0201104091, 2002; 880151; omslag
  - 0201104093, 2002; 880152; omslag
  - 0201104101, 2002; 880153; omslag
  - 0201104110, 2002; 880154; omslag
  - 0201104111, 2002; 880155; omslag
  - 0201104112, 2002; 880156; omslag
  - 0201104113, 2002; 880157; omslag
  - 0201104114, 2002; 880158; omslag
  - 0201104115, 2002; 880159; omslag
  - 0201104117, 2002; 880160; omslag
  - 0201104119, 2002; 880161; omslag
  - 0201104126, 2002; 880162; omslag
  - 0201104133, 2002; 880163; omslag
  - 0201104137, 2002; 880164; omslag
  - 0201104138, 2002; 880165; pak
  - 0201104156, 2002; 880166; omslag
  - 0201104158, 2002; 880167; pak
  - 0201106053, 2002; 880168; omslag
  - 0201106179, 2002; 880169; omslag
  - 0201106207, 2002; 880170; omslag
  - 0201106219, 2002; 880171; omslag
  - 0201106252, 2002; 880172; omslag
  - 0201106259, 2002; 880173; omslag
  - 0201106288, 2002; 880174; omslag
  - 0201108008, 2002; 880175; omslag
  - 0201108024, 2002; 880176; pak
  - 0201112016, 2002; 880177; omslag
  - 0201112045, 2002; 880178; omslag
  - 0201114010, 2002; 880179; omslag
  - 0201114052, 2002; 880180; omslag
  - 0201114056, 2002; 880181; omslag
  - 0201114065, 2002; 880182; omslag
  - 0201114080, 2002; 880183; omslag
  - 0201114084, 2002; 880184; omslag
  - 0201114104, 2002; 880185; omslag
  - 0201114105, 2002; 880186; omslag
  - 0201114131, 2002; 880187; omslag
  - 0201114136, 2002; 880188; omslag
  - 0201114140, 2002; 880189; omslag
  - 0201114141, 2002; 880190; omslag
  - 0201116015, 2002; 880191; omslag
  - 0201116031, 2002; 880192; omslag
  - 0201116053, 2002; 880193; omslag
  - 0201116061, 2002; 880194; omslag
  - 0201116070, 2002; 880195; omslag
  - 0201116086, 2002; 880196; omslag
  - 0201116090, 2002; 880197; omslag
  - 0201116125, 2002; 880198; omslag
  - 0201116144, 2002; 880199; omslag
  - 0201116148, 2002; 880200; omslag
  - 0201116158, 2002; 880201; omslag
  - 0201116208, 2002; 880202; omslag
  - 0201116231, 2002; 880203; pak
  - 0201116249, 2002; 880204; omslag
  - 0201116251, 2002; 880205; omslag
  - 0201116252, 2002; 880206; omslag
  - 0201116254, 2002; 880207; omslag
  - 0201116265, 2002; 880208; pak
  - 0201116275, 2002; 880209; omslag
  - 0201118005, 2002; 880210; omslag
  - 0201118007, 2002; 880211; omslag
  - 0201118008, 2002; 880212; omslag
  - 0201118009, 2002; 880213; omslag
  - 0201118010, 2002; 880214; omslag
  - 0201118012, 2002; 880215; omslag
  - 0201118056, 2002; 880216; omslag
  - 0201118068, 2002; 880217; omslag
  - 0201142077, 2002; 880218; omslag
  - 0201142088, 2002; 880219; omslag
  - 0201144008, 2002; 880220; omslag
  - 0201144017, 2002; 880221; omslag
  - 0201144033, 2002; 880222; omslag
  - 0201144037, 2002; 880223; omslag
  - 0201146008, 2002; 880224; omslag
  - 0201146068, 2002; 880225; omslag
  - 0201146102, 2002; 880226; omslag
  - 0201148047, 2002; 880227; omslag
  - 0201148070, 2002; 880228; pak
  - 0201148073, 2002; 880229; pak
  - 0201148075, 2002; 880230; pak
  - 0201148076, 2002; 880231; pak
  - 0201154002, 2002; 880232; omslag
  - 0201154005, 2002; 880233; omslag
  - 0201154010, 2002; 880234; pak
  - 0201154012, 2002; 880235; omslag
  - 0201154013, 2002; 880236; omslag
  - 0201154036, 2002; 880237; omslag
  - 0201154043, 2002; 880238; omslag
  - 0201154046, 2002; 880239; omslag
  - 0201154055, 2002; 880240; omslag
  - 0201154079, 2002; 880241; omslag
  - 0201154092, 2002; 880242; omslag
  - 0201156025, 2002; 880243; omslag
  - 0201156054, 2002; 880244; omslag
  - 0201156075, 2002; 880245; omslag
  - 0201162014, 2002; 880246; omslag
  - 0201162021, 2002; 880247; omslag
  - 0201162022, 2002; 880248; omslag
  - 0201162023, 2002; 880249; omslag
  - 0201164000, 2002; 880250; omslag
  - 0201164001, 2002; 880251; omslag
  - 0201164002, 2002; 880252; omslag
  - 0201164003, 2002; 880253; omslag
  - 0201164004, 2002; 880254; omslag
  - 0201164005, 2002; 880255; omslag
  - 0201164012, 2002; 880256; omslag
  - 0201164015, 2002; 880257; omslag
  - 0201164026, 2002; 880258; omslag
  - 0201164052, 2002; 880259; pak
  - 0201164063, 2002; 880260; omslag
  - 0201164069, 2002; 880261; omslag
  - 0201164070, 2002; 880262; omslag
  - 0201164087, 2002; 880263; omslag
  - 0201164088, 2002; 880264; omslag
  - 0201166127, 2002; 880265; omslag
  - 0201166130, 2002; 880266; omslag
  - 0201166177, 2002; 880267; omslag
  - 0201166224, 2002; 880268; omslag
  - 0201166233, 2002; 880269; omslag
  - 0201166239, 2002; 880270; omslag
  - 0201168005, 2002; 880271; omslag
  - 0201168039, 2002; 880272; omslag
  - 0201172091, 2002; 880273; pak
  - 0201172140, 2002; 880274; omslag
  - 0201174004, 2002; 880275; omslag
  - 0201174022, 2002; 880276; omslag
  - 0201174036, 2002; 880277; omslag
  - 0201174052, 2002; 880278; omslag
  - 0201174063, 2002; 880279; omslag
  - 0201174080, 2002; 880280; omslag
  - 0201174099, 2002; 880281; omslag
  - 0201174114, 2002; 880282; omslag
  - 0201174124, 2002; 880283; omslag
  - 0201174126, 2002; 880284; pak
  - 0201174152, 2002; 880285; omslag
  - 0201176060, 2002; 880286; pak
  - 0201176071, 2002; 880287; omslag
  - 0201176157, 2002; 880288; omslag
  - 0201178009, 2002; 880289; omslag
  - 0201178015, 2002; 880290; omslag
  - 0201178020, 2002; 880291; omslag
  - 0201178027, 2002; 880292; omslag
  - 0201178029, 2002; 880293; omslag
  - 0201178036, 2002; 880294; omslag
  - 0201178042, 2002; 880295; omslag
  - 0201178044, 2002; 880296; omslag
  - 0201178048, 2002; 880297; omslag
  - 0201178049, 2002; 880298; omslag
  - 0201178052, 2002; 880299; omslag
  - 0201178054, 2002; 880300; pak
  - 0201178055, 2002; 880301; pak
  - 0201182007, 2002; 880302; omslag
  - 0201182020, 2002; 880303; omslag
  - 0201182056, 2002; 880304; omslag
  - 0201182117, 2002; 880305; pak
  - 0201182133, 2002; 880306; omslag
  - 0201184012, 2002; 880307; pak
  - 0201184029, 2002; 880308; omslag
  - 0201184042, 2002; 880309; omslag
  - 0201184056, 2002; 880310; pak
  - 0201184057, 2002; 880311; omslag
  - 0201184080, 2002; 880312; omslag
  - 0201184085, 2002; 880313; pak
  - 0201186007, 2002; 880314; omslag
  - 0201186011, 2002; 880315; omslag
  - 0201186014, 2002; 880316; omslag
  - 0201186044, 2002; 880317; pak
  - 0201186105, 2002; 880318; omslag
  - 0201186112, 2002; 880319; omslag
  - 0201186119, 2002; 880320; omslag
  - 0201188051, 2002; 880321; omslag
  - 0201194006, map 1, 2002; 880322; pak
  - 0201194006, map 2, 2002; 880323; pak
  - 0201198016, 2002; 880324; pak
  - 0201212006, 2002; 880325; omslag
  - 0201212011, 2002; 880326; pak
  - 0201212028, 2002; 880327; omslag
  - 0201212150, 2002; 880328; omslag
  - 0201214006, 2002; 880329; pak
  - 0201214007, 2002; 880330; omslag
  - 0201214013, 2002; 880331; omslag
  - 0201214019, 2002; 880332; omslag
  - 0201214025, 2002; 880333; omslag
  - 0201214028, 2002; 880334; omslag
  - 0201214034, 2002; 880335; omslag
  - 0201214047, 2002; 880336; omslag
  - 0201214062, 2002; 880337; omslag
  - 0201214066, 2002; 880338; omslag
  - 0201214072, 2002; 880339; omslag
  - 0201214076, 2002; 880340; omslag
  - 0201214102, 2002; 880341; omslag
  - 0201216095, 2002; 880342; omslag
  - 0201216106, 2002; 880343; omslag
  - 0201216137, 2002; 880344; pak
  - 0201216178, 2002; 880345; pak
  - 0201216204, 2002; 880346; omslag
  - 0201216224, 2002; 880347; omslag
  - 0201218015, 2002; 880348; omslag
  - 0201218017, 2002; 880349; omslag
  - 0201218019, 2002; 880350; omslag
  - 0201218021, 2002; 880351; omslag
  - 0201218038, 2002; 880352; omslag
  - 0201218050, 2002; 880353; omslag
  - 0201218083, 2002; 880354; omslag
  - 0201218090, 2002; 880355; omslag
  - 0201222000, 2002; 880356; omslag
  - 0201222019, 2002; 880357; omslag
  - 0201222070, 2002; 880358; omslag
  - 0201224001, 2002; 880359; omslag
  - 0201224002, 2002; 880360; omslag
  - 0201224013, 2002; 880361; omslag
  - 0201224018, 2002; 880362; omslag
  - 0201224045, 2002; 880363; omslag
  - 0201224055, 2002; 880364; omslag
  - 0201224064, 2002; 880365; omslag
  - 0201224096, 2002; 880366; omslag
  - 0201224109, 2002; 880367; omslag
  - 0201224114, 2002; 880368; omslag
  - 0201224119, 2002; 880369; omslag
  - 0201224122, 2002; 880370; pak
  - 0201224144, 2002; 880371; omslag
  - 0201224156, 2002; 880372; pak
  - 0201224157, 2002; 880373; omslag
  - 0201226016, 2002; 880374; omslag
  - 0201226105, 2002; 880375; omslag
  - 0201226107, 2002; 880376; omslag
  - 0201226115, 2002; 880377; omslag
  - 0201226118, 2002; 880378; omslag
  - 0201226139, 2002; 880379; pak
  - 0201226142, 2002; 880380; omslag
  - 0201226146, 2002; 880381; omslag
  - 0201226148, 2002; 880382; omslag
  - 0201226214, 2002; 880383; omslag
  - 0201226217, 2002; 880384; omslag
  - 0201226229, 2002; 880385; omslag
  - 0201226284, 2002; 880386; omslag
  - 0201228026, 2002; 880387; omslag
  - 0201232026, 2002; 880388; omslag
  - 0201232027, 2002; 880389; omslag
  - 0201232033, 2002; 880390; omslag
  - 0201232035, 2002; 880391; omslag
  - 0201232036, 2002; 880392; omslag
  - 0201232039, 2002; 880393; omslag
  - 0201232040, 2002; 880394; omslag
  - 0201232050, 2002; 880395; omslag
  - 0201232101, 2002; 880396; omslag
  - 0201232150, 2002; 880397; omslag
  - 0201234013, 2002; 880398; omslag
  - 0201234014, 2002; 880399; omslag
  - 0201234015, 2002; 880400; omslag
  - 0201234019, 2002; 880401; omslag
  - 0201234049, 2002; 880402; omslag
  - 0201234063, 2002; 880403; omslag
  - 0201234068, 2002; 880404; omslag
  - 0201234080, 2002; 880405; omslag
  - 0201234094, 2002; 880406; omslag
  - 0201236077, 2002; 880407; omslag
  - 0201236118, 2002; 880408; omslag
  - 0201238015, 2002; 880409; pak
  - 0201238037, 2002; 880410; omslag
  - 0201238045, 2002; 880411; omslag
  - 0201238061, 2002; 880412; pak
  - 0201238074, 2002; 880413; pak
  - 0201244001, 2002; 880414; omslag
  - 0201244003, 2002; 880415; omslag
  - 0201244006, 2002; 880416; omslag
  - 0201244007, 2002; 880417; pak
  - 0201244021, 2002; 880418; pak
  - 0201244067, 2002; 880419; omslag
  - 0201244077, 2002; 880420; omslag
  - 0201244091, 2002; 880421; omslag
  - 0201244108, 2002; 880422; omslag
  - 0201246013, 2002; 880423; omslag
  - 0201246015, 2002; 880424; pak
  - 0201246022, 2002; 880425; omslag
  - 0201246127, 2002; 880426; omslag
  - 0201246201, 2002; 880427; omslag
  - 0201248023, 2002; 880428; omslag
  - 0201248037, 2002; 880429; omslag
  - 0201252009, 2002; 880430; omslag
  - 0201252065, 2002; 880431; omslag
  - 0201254031, 2002; 880432; omslag
  - 0201254034, 2002; 880433; omslag
  - 0201254035, 2002; 880434; omslag
  - 0201254052, 2002; 880435; pak
  - 0201254057, 2002; 880436; omslag
  - 0201254063, 2002; 880437; pak
  - 0201254065, 2002; 880438; omslag
  - 0201254083, 2002; 880439; omslag
  - 0201254095, 2002; 880440; omslag
  - 0201254100, 2002; 880441; omslag
  - 0201256024, 2002; 880442; omslag
  - 0201256027, 2002; 880443; pak
  - 0201256069, 2002; 880444; omslag
  - 0201256070, 2002; 880445; pak
  - 0201256092, 2002; 880446; omslag
  - 0201256093, 2002; 880447; pak
  - 0201256126, 2002; 880448; omslag
  - 0201256133, 2002; 880449; omslag
  - 0201278002, map 1, 2002; 880450; omslag
  - 0201278002, map 2, 2002; 880451; omslag
  - 0201284005, 2002; 880452; omslag
  - 0201284006, 2002; 880453; omslag
  - 0201284010, 2002; 880454; omslag
  - 0201286099, 2002; 880455; omslag
  - 0201288014, 2002; 880456; pak
  - 0201288034, 2002; 880457; omslag
  - 0201288047, 2002; 880458; omslag
  - 0201292007, 2002; 880459; pak
  - 0201292016, 2002; 880460; omslag
  - 0201294039, 2002; 880461; omslag
  - 0201296012, 2002; 880462; omslag
  - 0201296019, 2002; 880463; omslag
  - 0201296049, 2002; 880464; pak
  - 0201296054, map 1, 2002; 880465; pak
  - 0201296054, map 2, 2002; 880466; pak
  - 0201296109, 2002; 880467; pak
  - 0201298011, map 1, 2002; 880468; pak
  - 0201298011, map 2, 2002; 880469; pak
  - 0201298012, 2002; 880470; omslag
  - 0201298013, 2002; 880471; omslag
  - 0201298034, 2002; 880472; omslag
  - 0201298039, 2002; 880473; omslag
  - 0201298040, 2002; 880474; omslag
  - 0201302000, 2002; 880475; omslag
  - 0201302001, 2002; 880476; omslag
  - 0201304001, 2002; 880477; omslag
  - 0201304038, 2002; 880478; omslag
  - 0201306053, 2002; 880479; omslag
  - 0201306113, 2002; 880480; pak
  - 0201308027, 2002; 880481; omslag
  - 0201308029, 2002; 880482; omslag
  - 0201308034, 2002; 880483; omslag
  - 0201308036, 2002; 880484; omslag
  - 0201308038, 2002; 880485; omslag
  - 0201308048, 2002; 880486; omslag
  - 0201312031, 2002; 880487; omslag
  - 0201312045, 2002; 880488; omslag
  - 0201314000, 2002; 880489; omslag
  - 0201314008, 2002; 880490; omslag
  - 0201314016, 2002; 880491; omslag
  - 0201314017, 2002; 880492; omslag
  - 0201314022, 2002; 880493; omslag
  - 0201314040, 2002; 880494; omslag
  - 0201314044, 2002; 880495; omslag
  - 0201314046, 2002; 880496; omslag
  - 0201314068, 2002; 880497; omslag
  - 0201314072, 2002; 880498; omslag
  - 0201314077, 2002; 880499; omslag
  - 0201314088, 2002; 880500; omslag
  - 0201314089, 2002; 880501; omslag
  - 0201314091, 2002; 880502; pak
  - 0201314094, 2002; 880503; omslag
  - 0201314099, 2002; 880504; omslag
  - 0201314100, 2002; 880505; omslag
  - 0201314104, 2002; 880506; omslag
  - 0201314108, 2002; 880507; omslag
  - 0201314114, 2002; 880508; omslag
  - 0201314132, 2002; 880509; omslag
  - 0201314142, 2002; 880510; pak
  - 0201316075, 2002; 880511; omslag
  - 0201316101, 2002; 880512; omslag
  - 0201316138, 2002; 880513; pak
  - 0201316163, 2002; 880514; pak
  - 0201316168, 2002; 880515; omslag
  - 0201318001, 2002; 880516; omslag
  - 0201318006, 2002; 880517; omslag
  - 0201318018, 2002; 880518; omslag
  - 0201318028, 2002; 880519; omslag
  - 0201318043, 2002; 880520; omslag
  - 0201318051, 2002; 880521; omslag
  - 0201318074, 2002; 880522; omslag
  - 0201318079, 2002; 880523; omslag
  - 0201318080, 2002; 880524; omslag
  - 0201318081, 2002; 880525; omslag
  - 0201318082, 2002; 880526; omslag
  - 0201318083, 2002; 880527; omslag
  - 0202014002, 2002; 880528; omslag
  - 0202014015, 2002; 880529; omslag
  - 0202014017, 2002; 880530; omslag
  - 0202014021, 2002; 880531; omslag
  - 0202014033, 2002; 880532; omslag
  - 0202014040, 2002; 880533; omslag
  - 0202014042, 2002; 880534; omslag
  - 0202014043, 2002; 880535; omslag
  - 0202014045, 2002; 880536; omslag
  - 0202014049, 2002; 880537; omslag
  - 0202014075, 2002; 880538; omslag
  - 0202016005, 2002; 880539; omslag
  - 0202016013, 2002; 880540; pak
  - 0202016027, 2002; 880541; omslag
  - 0202016040, 2002; 880542; omslag
  - 0202016060, 2002; 880543; omslag
  - 0202016072, 2002; 880544; omslag
  - 0202016087, 2002; 880545; omslag
  - 0202016091, 2002; 880546; omslag
  - 0202016101, 2002; 880547; omslag
  - 0202016106, 2002; 880548; omslag
  - 0202016109, 2002; 880549; omslag
  - 0202016113, 2002; 880550; omslag
  - 0202016157, 2002; 880551; pak
  - 0202042034, 2002; 880552; omslag
  - 0202044006, 2002; 880553; omslag
  - 0202044024, 2002; 880554; pak
  - 0202044028, 2002; 880555; omslag
  - 0202046002, 2002; 880556; omslag
  - 0202046017, 2002; 880557; omslag
  - 0202046043, 2002; 880558; omslag
  - 0202046056, 2002; 880559; omslag
  - 0202046067, 2002; 880560; omslag
  - 0202046080, 2002; 880561; omslag
  - 0202048000, 2002; 880562; omslag
  - 0202048077, 2002; 880563; omslag
  - 0202048086, 2002; 880564; pak
  - 0202048089, 2002; 880565; omslag
  - 0202048095, 2002; 880566; omslag
  - 0202048096, 2002; 880567; omslag
  - 0202048104, 2002; 880568; omslag
  - 0202048135, 2002; 880569; omslag
  - 0202048136, 2002; 880570; omslag
  - 0202048142, 2002; 880571; omslag
  - 0202048143, 2002; 880572; omslag
  - 0202052011, 2002; 880573; omslag
  - 0202052030, 2002; 880574; omslag
  - 0202052032, 2002; 880575; omslag
  - 0202052047, 2002; 880576; omslag
  - 0202052071, 2002; 880577; pak
  - 0202054030, 2002; 880578; omslag
  - 0202054033, 2002; 880579; omslag
  - 0202054043, 2002; 880580; omslag
  - 0202054058, 2002; 880581; omslag
  - 0202054075, 2002; 880582; omslag
  - 0202054088, 2002; 880583; omslag
  - 0202054089, 2002; 880584; omslag
  - 0202054097, 2002; 880585; omslag
  - 0202054101, 2002; 880586; omslag
  - 0202056008, 2002; 880587; omslag
  - 0202056012, 2002; 880588; omslag
  - 0202056014, 2002; 880589; omslag
  - 0202056016, 2002; 880590; omslag
  - 0202056020, 2002; 880591; omslag
  - 0202056031, 2002; 880592; omslag
  - 0202056034, 2002; 880593; omslag
  - 0202056039, 2002; 880594; omslag
  - 0202056046, 2002; 880595; omslag
  - 0202056061, 2002; 880596; omslag
  - 0202056070, 2002; 880597; omslag
  - 0202056096, 2002; 880598; omslag
  - 0202056098, 2002; 880599; omslag
  - 0202056102, 2002; 880600; omslag
  - 0202056104, 2002; 880601; omslag
  - 0202056106, 2002; 880602; omslag
  - 0202056109, 2002; 880603; omslag
  - 0202056111, 2002; 880604; omslag